臺灣板橋地方法院民事判決　八十九年度訴字第一二九五號
　　原　　　告　　上閣股份
　　　　　　　　　有限公司
　　法定代理人　　甲○○
　　訴訟代理人　　乙○○
　　　　　　　　　份有限公司
　　法定代理人　　丙○○
右當事人間請求給付貨款事件，本院判決如左：
    主    文
被告應給付原告新台幣玖佰捌拾參元，及自民國八十九年七月二十二日起至清償日止
，按年息百分之五計算之利息。
原告其餘之訴駁回。
訴訟費用由原告負擔。
本判決第一項於原告以新台幣參佰貳拾捌元為被告供擔保後，得假執行；但被告如於
假執行程序實施前，以新台幣玖佰捌拾參元預供擔保後，得免假執行。
原告其餘假執行之聲請駁回。
    事    實
甲、原告方面：
一、聲明：求為判決
（一）被告應給付原告新台幣（下同）五十七萬零八十八元，及自起訴狀繕本送達被
      告翌日起至清償日止，按週年利率百分之五計算之利息。
（二）願供擔保請准宣告假執行。
二、陳述：
（一）被告於民國八十八年十二月三日向原告訂購成品布，原告共交付被告布匹二萬
      三千七百八十六碼，每碼之單價為一百一十三元，總價計二百六十八萬七千八
      百一十八元，再加上百分之五之營業稅為二百八十二萬二千二百零九元，扣除
      被告已支付之一百九十七萬零九百六十六元，被告有餘款八十五萬一千二百四
      十三元未給付（未含稅金額為八十一萬零七百零八元）。惟被告藉口布料有瑕
      疵要求全部扣除，原告以其主張合理部分同意扣除，即：(1)成衣部分：每件用
      碼量為一．二五碼，故障補片○．六五碼，故障成衣七百三十件（洋裝四百零
      五件、裙子三百二十五件），其中故障布料四七五碼（７３０×０．６５＝４
      ７５），每碼一百一十三元，共五萬三千六百七十五元（４７５×１１３＝５
      ３６７５）；(2)布匹部分：被告主張應退故障布一七四四碼，惟其中二四七碼
      並無故障，是故障布部分僅一十六萬九千一百六十一元（｛0000－000
      ｝×１１３＝１６９１６１）；(3)被告主張因原告提供錯誤洗法而扣除一萬七
      千七百八十四元；故原告共同意扣除二十四萬零六百二十元（５３６７５＋１
      ６９１６１＋１７７８４＝２４０６２０），其餘不合理部分則不予同意，則
      被告尚應給付貨款五十七萬零八十八元（000000－000000＝５７
      ００８８）。為此，爰依民法第三百四十五條第一項提起本件訴訟。
（二）對被告抗辯所為之陳述：
    1.被告係整批布料一次剪裁，惟在剪裁前，會先將布一匹一匹攤開檢查，若無瑕
      疵則再一匹匹向上疊成一匹，然後用機器裁剪，故原告交付被告布料後，被告
      檢查系爭貨物發現發現有瑕疵，即向原告主張交付之布部分有布紋歪斜、印花
      波浪條粗細不一、條距不一、褪色等瑕疵，原告即回收有瑕疵之布，並另給付
      無瑕疵之布，此從退貨單及原告所給付之布量大於被告所訂購之數量可明（被
      告訂貨量為二一七五二碼，原告給付二三八○六碼）可明，況原告、被告與訴
      外人即成衣買主新麟公司共同商討瑕疵善後事宜時，三方已取得共識：被告須
      詳細檢查布批，若發現有瑕疵影響成衣製作時，被告須打下不得剪裁，布批不
      足部分則由原告補足。職是，被告既已將其餘布料裁減縫製，足證被告就其餘
      布批自認已無瑕疵，其後被告再行主張有瑕疵，被告之舉顯然違反三方之約定
      ，更有違誠信原則，故原告毋庸就系爭布批負任何責任。又按「買受人應按物
      之性質，依通常程序從速檢查其所受領之物。如發現有應由出賣人負擔保責任
      之瑕疵時，應即通知出賣人。買受人怠於惟前項之通知者，除依通常之檢查不
      能發現之瑕疵外，視為承認其所受領之物」，民法第三百五十六條第一項、第
      二項定有明文，職是，被告負有檢查之義務，要無疑義，況被告受領布料時，
      業經通常程序檢查，並發現其中有瑕疵進而通知原告，而原告亦另行交付無瑕
      疵之布，且上開瑕疵並非通常檢查程序所不能發現，是則其餘布料既未經被告
      通知有瑕疵，依上開條文規定，視為被告承認其所受領之物，是被告不得再就
      其餘布料主張瑕疵，原告自毋庸就系爭所謂有瑕疵之布料負賠償責任。況且，
      系爭布匹之布紋歪斜早為被告及國外客戶所知悉，而彼等對布紋歪斜亦表示能
      夠接受，原告始交貨予被告。
    2.縱然原告就上開有瑕疵布料應負瑕疵擔保責任，惟依中國紡織工業研究中心所
      作之鑑定報告結果三所載：「布料彈性大縫合時有拉扯現象，造成張力不均，
      導致縫道扭曲歪斜之現象」，可知上開衣服或裙子之瑕疵係由於被告在製作成
      衣過程中，未善盡其注意義務致縫道扭曲所產生之瑕疵，是該瑕疵顯然是被告
      自行所造成，而不可歸責於原告，則被告主張洋裝款式一千二百三十二件及裙
      子款式九百四十九件有可歸責於原告之瑕疵，顯然非真，原告亦否認其數量。
      況原告自被告退回之成品中，竟發現被告將裡布所造成瑕疵，加諸在原告身上
      ，要原告負責，其顯然不公，遑論被告將已有其品管人員蔡桂花簽字及印章卻
      看不出有任何瑕疵之衣服退回。益徵，被告所受之損害並非全係原告所造成，
      被告提出其所受損害之計算標準顯然不實，被告自應另行舉證證明其實際所受
      之損害。
    3.退萬步言之，原告所出售之布料縱有瑕疵，被告自應暫時打下剔除，並通知原
      告補正，詎被告竟製作成成品，按「損害之發生或擴大，被害人與有過失者，
      法院得減輕賠償金額，或免除之。．．．前二項之規定，於被害人之代理人或
      使用人與有過失者，準用之」，民法第二百一十七條第一項、第三項載有明文
      。是故，被告未通知原告補正瑕疵，即將有瑕疵之布料交由其員工製成成衣，
      依上開條文規定，被告顯然與有過失，原告自得主張減輕被告所受之損害，或
      免除之。又被告未通知原告補正瑕疵，即逕自作成成品，其有過失，無庸置疑
      ，是被告要求原告賠償裡布用量，工繳、副料、補裁布等之損失，顯屬無據，
      被告將裡布用量，工繳、副料、補裁布等之損失併計入其所受之損害，顯失公
      允。
三、證據：提出應付帳款明細表影本四件、傳真文件影本一件、退貨單影本一件、國
    外客戶傳真影本一件；並聲請訊問鑑定人財團法人中國紡織工業研究中心。
乙、被告方面：
一、聲明：求為判決
（一）駁回原告之訴及其假執行之聲請。
（二）如受不利判決，願供擔保請准宣告免為假執行。
二、陳述：
（一）緣被告於八十八年十二月間，向原告購買印花漸色布共二一七二五碼，原告於
      八十九年三、四月間陸續交貨共計二三八０六碼。詎料，該批印花布有布紋歪
      斜、印花波浪條粗細不一、條距不一、褪色等瑕疪，經被告公司承辦人員向原
      告確認後，方決定裁剪製作成衣。該批布匹製作成衣共計洋裝款式一千二百三
      十二件、裙子款式九百四十九件，皆因布匹瑕疪無法通過品檢，並退回瑕疪布
      一七四四碼，造成被告公司之損失。原告就系爭印花布之瑕疪，除應負物之瑕
      疪擔保責任外，被告亦得基於民法不完全給付之規定請求原告負損害償責任。
（二）次查，系爭買賣契約被告訂單共計二一七二五碼，惟原告陸續交貨達二三七八
      六碼，其中包括故障布一七四四碼，溢交補裁損三二五碼，及瑕疵成品洋裝一
      千二百三十二件及裙子款式九百四十九件。是依不完全給付之規定被告主張原
      告應負之債務不履行損害賠償包括瑕疪損害及瑕疪結果損害在內，被告自得向
      原告請求因其交付瑕疪布匹製成成衣之表布用量、裡布用量、工繳、副料等損
      失。茲分述如下：
    1.洋裝部分共計一千二百三十二件：
    (1)表布用量：１２３２（件）÷１２（打）×｛４４’（每件用碼量）×１２
        （打）÷３６＝１４. ６７（每打用碼量）｝×１. ０３（用布損耗率）×
        １１３（每碼單價）＝１７５２９７元。
      (2)裡布用量：１２３２（件）÷１２（打）×｛３. ７８（碼）（４件打板）
        ×３＝１１. ３４（每打用碼量）｝×１. ０３×０. １４５（碼重）×２
        ８５（每公斤單價）＝４９５５６元。
      (3)工繳：１２３２（件）×１１００元＝１１２９３３元。
    2.裙子部分共計九百四十九件：
      (1)表布用量：９４９（件）÷１２（打）×｛４４’×１２（打）÷３６＝１
        ４. ６７（每打用碼量）｝×１. ０３×１１３＝１３５０３０元。
      (2)裡布用量：９４９（件）÷１２（打）×｛３. ６１１（碼）（４件打板）
        ×３＝１０. ８３｝×１. ０３×０. １４５（碼重）×２８５（每公斤單
        價）＝３６４５６元。
      (3)工繳：９４９（件）÷１２（打）×６３０＝４９８２２元。
    3.副料扣款部分：１７７８４元，業經原告自認同意。
    4.總計：１７５２９７+４９５５６+１１２９３３+１３５０３０+３６４５６+
      ４９８２２+１７７８４＝５７６８７８元。
（三）綜上，兩造約定之布匹數量為二一七二五碼，單價為每碼一百一十三元，總價
      金為二百四十五萬四千九百二十五元，含稅為二百五十七萬七千六百七十一元
      。被告業已給付原告共計一百九十七萬零九百六十六元，故餘款尚有六十萬六
      千七百零五元。而被告依前揭原告交付布匹瑕疵所造成之損害共計五十七萬六
      千八百七十八元，含稅為六十萬五千七百二十二元，被告就此損害賠償金額主
      張行使抵銷權，是以，餘款六十萬六千七百零五元扣除六十萬五千七百二十二
      元後，被告僅需給付九百八十三元。
（四）至原告自認就系爭布料有瑕疵之事實，然就損害賠償部分原告主張被告應於製
      作成衣時剔除有瑕疵之布料云云。惟原告顯不了解成布製流程，方有此誤解。
      原告提供之部分確有布紋歪斜、印花波浪條粗細不一、條距不一等瑕疵，故如
      整匹無法使用時，被告自當整匹剔除。惟大部分布匹皆須裁剪後，方知瑕疵是
      否影嚮其成其之品質，況被告依法亦無剔除瑕疵之義務，被告製作成衣，係大
      批製作以降低成本，於裁剪時係打板後，一整批布料整一次裁剪成片，如何剔
      除瑕疵布料？又原告負有出賣人之義務，原即有給付無瑕疵之買賣標的物，此
      瑕疵可歸責於原告之事由，自構成不完全給付之要件，應負債務不履行責任。
三、證據：提出主料採購單影本一份、傳真文件影本一份、退貨明細表影本一件、送
    貨單即退布明細表影本一件、傳真文件影本一件、帳款明細表影本一件、車縫段
    位明細表影本二件、計算明細表影本一件、付款簽收簿影本一份；並聲請本院就
    兩造爭執之貨物隨機抽樣布匹十碼、洋裝及裙子各五件後，送請財團法人中國紡
    織工業研究中心鑑定。
    理    由
一、本件原告起訴主張：被告於八十八年十二月三日向原告訂購成品布，原告共交付
    被告布匹二萬三千七百八十六碼，每碼之單價為一百一十三元，總價計二百六十
    八萬七千八百一十八元，再加上百分之五之營業稅為二百八十二萬二千二百零九
    元，扣除被告已支付之一百九十七萬零九百六十六元，被告有餘款八十五萬一千
    二百四十三元未給付（未含稅金額為八十一萬零七百零八元）。惟被告藉口布料
    有瑕疵要求全部扣除，原告以其主張合理部分同意扣除，即：(1)成衣部分：每件
    用碼量為一．二五碼，故障補片○．六五碼，故障成衣七百三十件，其中故障布
    料四七五碼（０．６５×７３０＝４７５），每碼一百一十三元，共五萬三千六
    百七十五元（４７５×１１３＝５３６７５）；(2)布匹部分：被告主張應退故障
    布一七四四碼，惟其中二四七碼並無故障，是故障布部分僅一十六萬九千一百六
    十一元（｛0000－000｝×１１３＝１６９１６１）；(3)被告主張因原告
    提供錯誤洗法而扣除一萬七千七百八十四元；故原告共同意扣除二十四萬零六百
    二十元（５３６７５＋１６９１６１＋１７７８４＝２４０６２０），則被告尚
    應給付貨款五十七萬零八十八元（000000－000000＝５７００８８
    ）等語。
二、被告則以：被告於八十八年十二月間，向原告購買印花漸色布共二一七二五碼，
    原告於八十九年三、四月間陸續交貨共計二三八０六碼（包括故障布一七四四碼
    及溢交補裁損三二五碼）。詎料，該批印花布有布紋歪斜、印花波浪條粗細不一
    、條距不一、褪色等瑕疪，經被告公司承辦人員向原告確認後，方決定裁剪製作
    成衣。該批布匹製作成衣共計洋裝款式一千二百三十二件、裙子款式九百四十九
    件，皆因布匹瑕疪無法通過品檢，並退回瑕疪布一七四四碼，造成被告公司之損
    失。原告就系爭印花布之瑕疪，除應負物之瑕疪擔保責任外，被告亦得基於民法
    不完全給付之規定請求原告負損害償責任，而債務不履行損害賠償包括瑕疪損害
    及瑕疪結果損害在內，是被告自得向原告請求因其交付瑕疪布匹，製成成衣之表
    布用量、裡布用量、工繳、副料等損失共計五十七萬六千八百七十八元，含稅為
    六十萬五千七百二十二元（計算方式詳如前開陳述欄所載），故被告就此損害賠
    償金額主張行使抵銷權等語，資為抗辯。
三、揆諸前揭兩造提出之攻擊防禦方法，本件爭執之要旨在於：（一）兩造約定系爭
    印花漸色布買賣之總價款究竟為若干？即扣除被告已支付之部分價款後，被告尚
    應給付原告之餘額為若干？（二）原告所交付之貨物即印花漸色布是否有瑕疵存
    在？被告因該不完全給付所得向原告請求損害賠償並主張抵銷貨款之金額為若干
    ？茲分述如下：
（一）本件被告於八十八年十二月三日向原告訂購之印花漸色布共為二一七二五碼，
      兩造約定每碼單價為一百一十三元之事實，為兩造所不爭執，並有被告提出之
      主料採購單影本一份為證。又原告雖主張其於八十九年三、四月間陸續交貨共
      計二三八０六碼，且兩造有以口頭約定總貨款係以實際送貨數量來計算云云。
      惟查，被告除否認兩造曾另行以口頭約定總貨款係以實際送貨數量來計算外，
      並辯稱：系爭買賣契約之訂單為二一七二五碼，原告陸續交貨達二三七八六碼
      ，係因其中布匹有故障，遭被告退回，再經原告補送等語，而原告既已自承其
      交付被告布料後，被告檢查發現有瑕疵，即向原告主張交付之布有瑕疵，原告
      即回收有瑕疵之布，並另給付無瑕疵之布等情，且無法舉證證明兩造有以實際
      送貨數量來計算貨款之約定，則兩造系爭買買之總價款，即應以訂單約定之布
      匹數量二一七二五碼，乘以每碼一百一十三元來計算，是總價款為二百四十五
      萬四千九百二十五元，含稅為二百五十七萬七千六百七十一元。另被告業已給
      付原告貨款一百九十七萬零九百六十六元，亦為兩造所不爭執，是以，總價款
      二百五十七萬七千六百七十一元（含稅），扣除已支付之一百九十七萬零九百
      六十六元後，被告尚有餘款六十萬六千七百零五元未為給付。
（二）按債務人負有依債務本旨為給付之義務，違背債務之本旨為給付，即屬不完全
      給付，為瑕疵之給付，是以債務人如主張其已為完全給付，當由其負證明之責
      ，雖債權人於受領給付後，以債務人給付不完全為由，請求債務人損害賠償，
      關於給付不完全之點，應轉由債權人負舉證責任，惟不完全給付，非有可歸責
      於債務人之事由，為債務人免責要件，故債務人以不完全給付係因非可歸責於
      己之事由所致為抗辯，就此仍應由債務人證明之，最高法院七十七年度台上字
      第一九八九號判決著有明文。經查：
    1.本院依兩造聲請就兩造有爭執之貨物即布匹一七四四碼、洋裝一千二百三十二
      件、裙子九百四十九件，從中隨機抽樣布匹十碼、洋裝及裙子各五件，並依被
      告聲請經兩造合意送請財團法人中國紡織工業研究中心（下稱中國紡織中心）
      就(1)布匹有無布紋歪斜之瑕疵？(2)成衣瑕疵部分，布紋歪斜是否會造成成衣接
      縫線歪斜？等事項為鑑定，關於(1)事項之鑑定結果認為：「．．．三、來樣經
      實際量測：以印花圖案為準左右兩邊成一直線後，中央部分呈向上彎曲有１．
      ８公分高之拋物線．．．。四、來樣經實際量測：以左邊布邊為經向（垂直）
      為基準，印花圖案緯向（水平）有向右上方傾斜現象．．．。五、來樣經實際
      量測：以左邊布邊為經向（垂直）為基準，布匹織紋呈２０度角度傾斜．．．
      。六、來樣經實際量測：以印花圖案緯向（水平）為基準，布匹織紋呈１０度
      角度傾斜．．．。七、來樣經實際量測：以右邊布匹為經向（垂直）為基準，
      印花圖案緯向（水平）與布匹織紋不在同一水平線上，同樣有傾斜現象．．．
      。」，及關於(2)事項之鑑定結果認為：「．．．綜合評斷：1.布紋歪斜影響印
      花。2.因布紋歪斜再加上縫合時為遷就對花對條印花之條件，導致車縫作業時
      邊縫合邊牽引上下層布料有喂縫量之差異，造成縫道扭曲歪斜。3.布料彈性大
      縫合時有拉扯現象，造成張力不均，導致縫道扭曲歪斜之現象。」，此有中國
      紡織中心九十年十一月二日中紡（９０）行字第１１００６號函所附之鑑定報
      告可稽。再者，鑑定人即中國紡織中心研究員王國祥、林雲光亦到庭證稱：「
      ．．．確實有布紋歪斜之現象」、「．．．依據綜合判斷系爭瑕疵造成最主要
      是因為布匹之問題」、「布紋歪斜雖然不會影響成衣製作，但會影響成衣品質
      」、「（問：如果成衣要求對花、對條是否會影響成衣製作？）會受影響」、
      「（問：如果以系爭送樣布匹製作成衣，是否會造成花紋縫線歪斜？）是的」
      等語。足徵被告抗辯原告交付之布匹有瑕疪，經被告製作為成衣共計洋裝一千
      二百三十二件、裙子九百四十九件，皆因布匹瑕疪無法通過品檢，造成被告公
      司之損失等情，堪以採信。揆諸前揭判決意旨，自應認被告就原告之給付不完
      全即布匹有瑕疵之點，已盡舉證之責任。
    2.至原告雖辯稱：原告、被告與訴外人即成衣買主新麟公司共同商討瑕疵善後事
      宜時，三方已取得共識，即被告須詳細檢查布批，若發現有瑕疵影響成衣製作
      時，被告須打下不得剪裁，布批不足部分則由原告補足。是原告所出售之布料
      縱有瑕疵，被告自應暫時打下剔除，並通知原告補正，詎被告竟製作成成品，
      依民法第二百一十七條規定，被告顯然與有過失，原告自得主張減輕被告所受
      之損害或免除之云云。惟查，此除為被告所否認外，觀諸被告所提出之原告於
      八十九年六月一日回覆被告之傳真文件內容，其上載明原告已同意被告主張總
      價款應扣除被告已製作之故障成衣其中共七百三十件之故障布匹碼數，是以，
      如果兩造與訴外人即成衣買主新麟公司確實有達成被告須詳細檢查布批，若發
      現有瑕疵影響成衣製作時，被告須打下不得剪裁之三方協議，則被告擅將故障
      布匹製作成衣之損失，即應自行吸收，何以原告會同意被告提出之扣除其中製
      作故障成衣七百三十件之布匹碼數之要求？況且，原告對於前開三方協議之主
      張，復未能舉證以實其說，實難遽以採信。
    3.另被告尚主張：原告已同意因其提供錯誤洗法造成被告副料損失之扣款為一萬
      七千七百八十四元等情，亦據被告提出傳真文件影本一件為憑，且為原告所自
      認，是被告此部分損害賠償之主張自應信為真實。
    4.末按物之瑕疵擔保責任與不完全給付之債務不履行責任，其法律性質、構成要
      件及規範功能各不相同，故買受人如主張出賣人應負不完全給付之債務不履行
      責任，而請求其損害賠償時，自無民法第三百五十六條規定之適用，最高法院
      八十七年度台上字第二六六八號判決可資參照。是故，被告既係依不完全給付
      之債務不履行責任請求原告負損害償責任，則原告主張被告依民法第三百五十
      六條第一項、第二項規定應負有檢查之義務，且上開瑕疵並非通常檢查程序所
      不能發現，則其餘布料既未經被告通知有瑕疵，自視為被告承認其所受領之物
      ，是被告不得再就其餘布料主張瑕疵，原告自毋庸就系爭所謂有瑕疵之布料負
      賠償責任云云，洵屬無據，自不足採。
    5.依上，被告主張其依不完全給付之法律關係得向原告請求因其交付瑕疪布匹製
      成成衣之表布用量、裡布用量、工繳、副料等損失共計五十七萬六千八百七十
      八元，含稅為六十萬五千七百二十二元，且原告對被告計算布匹用量之方式亦
      無爭執，從而，被告其主張在前開範圍內與尚積欠原告之貨款為抵銷，為有理
      由。被告損失之計算方式如下：
    洋裝部分共計一千二百三十二件：
    (1)表布用量：１２３２（件）÷１２（打）×｛４４’（每件用碼量）×１２
        （打）÷３６＝１４. ６７（每打用碼量）｝×１. ０３（用布損耗率）×
        １１３（每碼單價）＝１７５２９７元。
      (2)裡布用量：１２３２（件）÷１２（打）×｛３. ７８（碼）（４件打板）
        ×３＝１１. ３４（每打用碼量）｝×１. ０３×０. １４５（碼重）×２
        ８５（每公斤單價）＝４９５５６元。
      (3)工繳：１２３２（件）×１１００元＝１１２９３３元。
    裙子部分共計九百四十九件：
      (1)表布用量：９４９（件）÷１２（打）×｛４４’×１２（打）÷３６＝１
        ４. ６７（每打用碼量）｝×１. ０３×１１３＝１３５０３０元。
      (2)裡布用量：９４９（件）÷１２（打）×｛３. ６１１（碼）（４件打板）
        ×３＝１０. ８３｝×１. ０３×０. １４５（碼重）×２８５（每公斤單
        價）＝３６４５６元。
      (3)工繳：９４９（件）÷１２（打）×６３０＝４９８２２元。
    副料扣款部分：１７７８４元，業經原告自認同意。
    總計：１７５２９７+４９５５６+１１２９３３+１３５０３０+３６４５６+
      ４９８２２+１７７８４＝５７６８７８元。
四、綜上所述，原告得對被告請求給付之餘款為六十萬六千七百零五元，被告對原告
    所得請求之損害賠償金額為六十萬五千七百二十二元，經被告以該金額對原告主
    張抵銷後，被告尚應給付原告九百八十三元（000000－000000＝９
    ８３）。從而，本件原告請求被告給付貨款五十七萬零八十八元，其請求於九百
    八十三元之範圍內，及自起訴狀繕本送達翌日即八十九年七月二十二日起至清償
    日止，按年息百分之五計算之遲延利息，為有理由。逾此範圍之請求，則屬無據
    ，應予駁回。
五、兩造均陳明願供擔保聲請宣告假執行或免為假執行，則原告勝訴部分，經核無不
    合，爰分別酌定相當之擔保金額宣告之。至原告敗訴部分，其假執行之聲請，失
    所附麗，應予駁回。
六、因本案事證已臻明確，兩造其餘主張陳述及所提之證據，均毋庸再予審酌，附此
    敘明。
七、結論：原告之訴為一部有理由，一部無理由，依民事訴訟法第七十九條但書、第
    三百九十條第二項、第三百九十二條，判決如主文。
中　　　華　　　民　　　國　　九十一　　年　　　八　　　月　　 十六 　　日
                                臺灣板橋地方法院民事第二庭
~B法　官　崔玲琦
右為正本係照原本作成。
如對本判決上訴，須於判決送達後廿日內向本院提出上訴狀。
中　　　華　　　民　　　國　　九十一　　年　　　八　　　月　　 十六 　　日
~B書記官　陳倨篁
